【裁判字號】    98,訴,1207
【裁判日期】    990126
【裁判案由】    違反臺灣地區與大陸地區人民關係條例等
【裁判全文】
臺灣高雄地方法院刑事判決              98年度訴字第1207號
公  訴  人  臺灣高雄地方法院檢察署檢察官
被      告  丙○○
            庚○○
            甲○○  34歲民.
上  一  人
選任辯護人  焦文城律師
            施秉慧律師
被      告  戊○○
上列被告因違反臺灣地區與大陸地區人民關係條例等案件，經檢
察官提起公訴（98年度偵字第6595號），本院判決如下：
    主  文
丙○○、庚○○、甲○○、戊○○均無罪。
    理  由
一、公訴意旨略以：被告丙○○與庚○○係朋友關係，乙○○（
    因疾病不能到庭，經本院裁定停止審判）則係丙○○之姪子
    ，其等於90年6 月間為仲介大陸地區人民甲○○以假結婚方
    式來臺工作，而由乙○○邀約其友人戊○○前往大陸充當假
    結婚之人頭，丙○○除負擔來回機票及食宿費用外，並向戊○○表示若甲○○得以順利來臺，將每年支付戊○○新臺幣
    （下同）3 萬元之報酬。戊○○明知大陸地區人民非經主管
    機關許可，不得進入臺灣地區，且不得使大陸地區人民非法
    進入臺灣地區，亦明知其與甲○○並無結婚之真意，竟因貪
    圖免費至大陸地區旅遊及每年可收取3 萬元代價等利益，即
    與丙○○、乙○○、庚○○共同基於使大陸地區人民非法進
    入臺灣地區之犯意聯絡，並與丙○○、乙○○、庚○○、甲○○共同基於行使使公務員登載不實事項於職務上所掌公文
    書之犯意聯絡，於90年6 月25日與丙○○、乙○○、庚○○
    一同搭機前往大陸地區與甲○○會面後，於同年8 月3 日由
    庚○○帶領戊○○、甲○○至大陸地區福建省福州市民政局
    辦理虛偽之結婚登記並完成公證，而取得福建省福州市公證
    處所核發之結婚證明書。嗣戊○○與丙○○、庚○○於同年
    8 月14日先行返回臺灣，於同年8 月30日，由庚○○陪同戊○○持上開結婚證明書向財團法人海峽交流基金會（下稱海
    基會）申請驗證，取得該會核發之證明，再於同日持前開結
    婚證明書及海基會之證明，向高雄市鼓山區戶政事務所申辦
    結婚登記，致使該事務所不知情之承辦公務員，將戊○○與
    甲○○結婚之不實事項登載於職務上所掌之電腦戶政資料管
    理檔案公文書，並據以製作登載上揭不實事項之戶籍謄本交
    與戊○○，致生損害於戶政機關對於結婚登記資料管理之正
    確性。後丙○○偕同戊○○於同年8 月31日至高雄市政府警
    察局鼓山分局龍華派出所辦理對保手續，填具大陸地區人民
    進入臺灣地區保證書，由不知情之承辦員警在保證書上簽註
    意見，表示戊○○向員警保證與甲○○係夫妻關係，並加蓋
    派出所及員警個人職章後，將上開保證書交還戊○○，戊○○即於同日與丙○○前往內政部警政署入出境管理局（現已
    改制為入出國及移民署，以下稱移民署），填寫大陸地區人
    民進入臺灣地區旅行證申請書，並檢具上揭大陸地區人民進
    入臺灣地區保證書及登載不實之戶籍謄本等資料，據以申請
    甲○○以配偶身分來臺探親，入出境管理局經實質審查後，
    核發甲○○之中華民國臺灣地區旅行證，准甲○○入境臺灣
    ，甲○○遂得於91年3 月4 日以探親名義，搭機抵達高雄小
    港機場而非法進入臺灣地區。甲○○來臺後，並未與戊○○
    共同生活，而係在臺北縣市等地非法打工。嗣於97年11月8
    日因戊○○向內政部入出國及移民署專勤事務第二大隊臺南
    縣專勤隊自首，而查悉上情。因認被告丙○○、庚○○、戊○○所為，涉有違反92年10月29日修正前臺灣地區與大陸地
    區人民關係條例第79條第1 項使大陸地區人民非法進入臺灣
    地區，及刑法第216 條、第214 條之行使使公務員登載不實
    之公文書等罪嫌。另被告甲○○，則係涉犯刑法第216 條、
    第21 4條之行使使公務員登載不實之公文書罪嫌云云。
二、證據能力部分：
   1、按被告以外之人於審判外之言詞或書面陳述，除法律有規
      定者外，不得作為證據；又被告以外之人於審判外之陳述
      ，雖不符第159 條之1 至第159 條之4 之規定，但經當事
      人於審判程序同意作為證據，法院審酌該言詞陳述或書面
      陳述作成時之情況，認為適當者，亦得為證據；當事人、
      代理人或辯護人於法院調查證據時，知有第159 條第1 項
      不得為證據之情形，而未於言詞辯論終結前聲明異議者，
      視為有前項之同意，刑事訴訟法第159 條第1 項、第159
      條之5 規定甚明。次按被告以外之人於偵查中向檢察官所
      為之陳述，除顯有不可信之情況者外，得為證據；刑事訴
      訟法第159 條之1 第2 項亦有明文。而所謂「顯有不可信
      性」係指陳述是否出於供述者之真意、有無違法取供情事
      之信用性而言，故應就偵查筆錄製作之原因、過程及其功
      能等項加以綜合觀察，據以判斷該傳聞證據是否「非顯不
      可信」，倘可據以認定其任意性暨信用性俱無疑慮者，即
      可例外賦予「證據能力」，俾其成為法院審判時之適格證
      據資料而言。查被告戊○○於警詢時所為之陳述，對被告
      丙○○、庚○○、甲○○而言，均屬渠等以外之人於審判
      外之陳述，屬傳聞證據，且經被告丙○○、庚○○、甲○○於準備程序表示不同意作為證據，經核又無同法第159
      條之1 至第159 條之5 之傳聞例外，應認無證據能力。又
      查被告戊○○於偵查中向檢察官所為之陳述，雖係被告丙○○、庚○○、甲○○以外之人於審判外所為之陳述，然
      此經法定具結程序，被告戊○○所述亦為親身經歷事項，
      且其證述當時，並無證據證明有受到任何強暴、脅迫或其
      他不正方法取供而有顯不可信之情，復有全程錄音錄影可
      資憑信，依上開規定，應認有證據能力。
   2、本判決後開所引用之其他各該被告以外之人於審判外之陳
      述（包括書面陳述），雖均屬傳聞證據，惟業經被告丙○○、庚○○、甲○○、戊○○、被告甲○○之辯護人及檢
      察官於審理期日時均表示無意見而不予爭執，且迄至言詞
      辯論終結前亦均未聲明異議，本院審酌上開證據資料製作
      時之情況，尚查無違法不當之瑕疵，亦認為以之作為證據
      應屬適當，故揆諸前開法律規定與說明，爰逕依刑事訴訟
      法第159 條之5 規定，認前揭證據資料均例外有證據能力
      。
三、按犯罪事實應依證據認定之，無證據不得認定其犯罪事實；
    又不能證明被告犯罪者，應諭知無罪之判決，刑事訟訴法第
    154 條第2 項、第301 條第1 項分別定有明文。而被告或共
    犯之自白，不得作為有罪判決之唯一證據，仍應調查其他必
    要之證據，以察其是否與事實相符，亦為同法第156 條第2
    項所定明。再認定不利於被告之事實，須依積極證據，茍積
    極之證據本身存有瑕疵而不足為不利於被告事實之認定，即
    應為有利於被告之認定，更不必有何有利之證據，而此用以
    證明犯罪事實之證據，猶須於通常一般人均不至於有所懷疑
    ，堪予確信其已臻真實者，始得據以為有罪之認定，倘其證
    明尚未達到此一程度，而有合理性之懷疑存在，致使無從為
    有罪之確信時，即應為無罪之判決（最高法院82年度臺上字
    第163 號判決、同院76年臺上字第4986號、30年上字第816
    號等判例意旨）。
四、本件公訴人認被告丙○○、乙○○、庚○○、戊○○所為，
    涉有違反92年10月29日修正前臺灣地區與大陸地區人民關係
    條例第79條第1 項使大陸地區人民非法進入臺灣地區，及刑
    法第216 條、第214 條之行使使公務員登載不實之公文書等
    罪嫌。另被告甲○○則係涉犯刑法第216 條、第214 條之行
    使使公務員登載不實之公文書罪嫌，無非係以被告戊○○於
    偵查中之自白及其以證人身分所為之證言，被告丙○○、乙○○、庚○○於警詢及偵查中之供述，被告甲○○於偵查中
    之陳述，結婚證明書、海基會證明、結婚登記申請書、戶籍
    資料、戶籍謄本、大陸地區人民進入臺灣地區保證書（對保
    日期：90年8 月31日）、大陸地區人民進入臺灣地區旅行證
    申請書（申請日期：90年8 月31日）影本各1 份、被告4 人
    之入出境紀錄查詢為其主要論據。訊據被告戊○○對於前揭
    犯行迭於警詢、偵訊及審理時均坦承；而訊據被告丙○○、
    庚○○固自承於90年6 月25日與戊○○一同搭機前往大陸地
    區，然被告丙○○辯稱：其是要帶乙○○和蘇義芳2 位外甥
    去結婚，是乙○○介紹戊○○一起去。其是義務性帶戊○○
    過去大陸而已，沒有收錢。不清楚她跟什麼人結婚等語；另
    被告庚○○則辯稱：其是第一次去大陸玩，對大陸不熟，不
    可能帶戊○○去辦理結婚，也不清楚戊○○和甲○○有無在
    大陸結婚等語。再訊據被告甲○○雖供承有在大陸地區與戊○○結婚，但辯稱：其是透過大陸來喜婚姻介紹所認識戊○○的，沒有看過丙○○、乙○○、庚○○，與戊○○係真結
    婚等語。
五、經查：
   1、被告戊○○於前開時地經由他人介紹，與被告甲○○在大
      陸地區福建省福州市公證處辦理結婚登記，取得該公證處
      所發給之結婚公證書後，即由被告戊○○返臺於90年8 月
      30日，持結婚證明書、海基會證明，至高雄市鼓山區戶政
      事務申辦結婚戶籍登記，並申請已登記被告甲○○為其配
      偶之戶籍謄本，嗣被告戊○○於同年8 月31日，持上開戶
      籍謄本前往高雄市政府警察局鼓山分局龍華派出所，向承
      辦員警辦理被告甲○○進入臺灣地區之保證責任，並填具
      大陸地區人民進入臺灣地區保證書，經派出所員警查核後
      ，簽具意見為實質審查完成對保之後，被告戊○○於同日
      即持上揭戶籍謄本及保證書以來臺探親之名義填載旅行證
      申請書，申請被告甲○○以配偶身份來臺，移民署承辦業
      務之該管公務員經審核後，准予核發旅行證，被告甲○○
      得於91年3 月4 日以上開名義搭機自高雄小港機場入境臺
      灣地區等情，為被告戊○○、甲○○所不爭執，且有移民
      署98年3 月3 日移署資處伶字第0980034082號函暨所附之
      入出國日期證明書、戶籍謄本、大陸地區人民進入臺灣地
      區旅行證申請書、大陸地區人民進入臺灣地區保證書、入
      出境許可證錯誤更正申請表、卷附結婚登記申請書、中華
      人民共和國福建省福州市公證處公證書、大陸地區人民在
      臺灣地區居留或定居申請書、海基會90年8 月30日（九○
      ）南核字第049331號證明書、被告戊○○、甲○○之旅客
      入出境紀錄查詢資料、移民署回覆關於被告戊○○於92年
      至96年間申請紀錄之查證報告及其附件（均影本）等件可
      稽（見偵卷第28-31 、40-50 、58-96 、109-125 頁），
      是此部分之事實，應堪認定。然上開事證雖足證明被告戊○○與甲○○結婚及甲○○入境臺灣之事實，惟被告戊○○與甲○○結婚是否出於雙方真意，抑或係以形式上合法
      之婚姻為掩飾，事實上另有使甲○○非法來臺之圖謀與約
      定，自須依其他積極證據以為斷，而無從僅依上開資料即
      認定被告戊○○等人之犯行。
   2、關於被告甲○○與戊○○在大陸地區如何認識？何人帶被
      告戊○○在大陸地區辦理結婚？回臺後由何人帶其辦理結
      婚登記、對保手續及被告甲○○來臺手續？被告甲○○來
      臺後居住地方？被告甲○○如何辦理後續簽證手續？被告
      甲○○究給付多少金錢與被告戊○○？等諸多問題，被告
      戊○○先於偵查中供稱：「乙○○帶我去大陸玩，那時我
      剛離婚，到大陸他才說要介紹甲○○給我認識，認識一個
      月左右就在大陸辦結婚，丙○○也有一起去。在大陸是庚○○帶我和甲○○去辦結婚，也是庚○○跟我去辦臺灣的
      結婚登記，我和丙○○一起去辦甲○○來臺手續，也是丙○○帶我去對保。甲○○來臺後不曾與我同住，他都搬來
      搬去，我也不知道他住哪裡。甲○○來臺後有辦理多次申
      請入境、延期居留，他都是打電話叫我寄身分證跟印章給
      他辦，我沒有跟他去辦過，都是他自己去辦的，他辦完再
      把證件寄還給我。丙○○在大陸還沒辦結婚時他有說甲○○來臺灣後每年甲○○會給我3 萬元，乙○○、庚○○也
      在場，當時我不知道是假結婚，我心裡想說是生活費。甲○○來臺後1 個月左右打電話給我說他要去打工，我要求
      跟他一起住，他說他不要，因為他要去打工，當時他跟我
      說人頭費的事，我才知道我是假結婚的人頭，到現在寄給
      我3 、4 次錢，共收了10幾萬元，他也有說他來臺灣的目
      的是工作賺錢。」等語（見偵卷第99-101頁）；嗣於審理
      中則稱：「乙○○介紹我與丙○○、庚○○認識，說要去
      大陸玩，要介紹另一半給我，我就認識甲○○。是丙○○
      與庚○○帶我去辦理手續的，回來臺灣之後，丙○○、庚○○與乙○○一同開車帶我去戶政事務所辦理結婚登記，
      但乙○○在外面，因為我的證件都在他們那裡，我不知道
      何人申請甲○○來臺，我也沒有申請，丙○○與庚○○有
      帶我去對保一次，對保完畢之後有叫我先回去。丙○○有
      說甲○○每年要給我三萬元，並說甲○○會將錢匯款給丙○○，再由丙○○交給我，是在大陸說的。我知道假結婚
      就是人頭。我沒有收取任何好處。」等語（見本院卷第58
      -59 頁）；後於審理中又改證稱：「是我去大陸玩了幾天
      之後，丙○○帶甲○○到我們租房子的地方介紹給我認識
      的，丙○○告訴我說我與甲○○先做朋友再說，並叫甲○○帶我出去玩。在大陸辦理結婚手續是丙○○、庚○○及
      乙○○帶我去辦理的，在臺結婚登記則是庚○○與我一起
      去辦的，上面的戶籍是庚○○的戶籍，90年間第一次去臺
      北入出境管理局辦理手續時，好像是我跟庚○○、丙○○
      去的，我沒有去辦理甲○○來臺的手續，我有去警察局替
      甲○○辦理來臺及對保手續，是丙○○、庚○○、乙○○
      帶我去的，因為我不知道要去哪裡辦，且丙○○、乙○○
      、庚○○及丙○○的姪子蘇義芳也要去辦，所以順便一起
      去，是我在臺南時他們打電話說要去辦理，我就直接坐火
      車過去楠梓車站與他們會合，再一同坐計程車過去加昌派
      出所。甲○○剛來臺的時候住高雄市楠梓區己○○的海產
      店那邊。甲○○在高雄工作的時候我知道他的住處我有收
      到甲○○每年約定給付之3 萬元，收差不多7 、8 次，30
      幾萬而已。」等語（見本院卷第106-126 頁），前後所述
      並不一致，其所為之陳述是否可信，已非無疑。另關於被
      告戊○○是否知悉被告甲○○之手機號碼？曾否撥打該手
      機門號與被告甲○○聯絡？被告戊○○於同次審理時作證
      時，先是證稱：不知道甲○○的手機號碼為0000000000號
      ，沒有打電話給他過。後又改稱：平常都是以手機與甲○○聯絡，有打過上開號碼，但他從來沒有接過等語（見本
      院卷第115-116 頁）。再有關被告戊○○何時認為甲○○
      並無與之結婚之真意？其於審理時先稱：「三年後，早就
      有發現了」，後又稱：「是他來臺之後一年我就發現了。
      我有問他說他要不要跟我回去我娘家那裡一起住，他回答
      說我過去那邊要做什麼，我賺錢比較重要，他有親口向我
      說他是要來臺工作的」。再改稱：「在大陸的時候就已經
      知道是要假結婚」等語（見本院卷第111 、118 頁），先
      後證詞亦均不相同，且未見其提出合理之解釋，更徵其所
      述不可信。
   3、觀諸卷內所附90年8 月31日、91年8 月23日、91年1 月10
      日、93年2 月12日大陸地區人民進入臺灣地區保證書上「
      戊○○」之署名（見偵卷第63、66、70、74頁），核與被
      告戊○○於警詢、偵訊及本院準備程序時所留存之署名一
      致，有被告戊○○警詢、偵訊及本院準備程序筆錄為證（
      見偵卷第8、10 、11、14、15、17、104 、106 頁，本院
      卷第48頁），顯見上開4 次對保手續，皆為被告戊○○親
      自辦理無誤，而對保手續為申請大陸籍配偶進入臺灣地區
      或在臺灣地區定居、居留所必須，可見被告戊○○前開供
      稱：沒有去辦理甲○○來臺的手續；有辦理對保1 次云云
      ，均與事實不符。
   4、證人己○○即被告甲○○前任雇主於審理時證稱：「甲○○在我那邊工作好幾年，從92年到95年。他戶口於92年5
      月26日遷到我位在高雄市○○路446 號的餐廳，後來於94
      年5 月份餐廳搬遷到加昌路。我們沒有員工宿舍，他剛搬
      來的時候，我在餐廳的後面德賢路有一間倉庫，甲○○是
      住在裡面，走路一、二分鐘就到了。甲○○到我那邊工作
      之後，戊○○也到我們店的倉庫與甲○○住在一起。我僱
      用甲○○的期間，我每天都會去我的店裡，經常看到戊○○。我十一點去餐廳吃飯的時候都會看到戊○○也在餐廳
      吃飯。店搬遷的前一天戊○○也有在店裡吃飯。吃完飯後
      ，甲○○拜託我載戊○○去楠梓車站。她為了什麼事情回
      臺南我不知道，但他們夫妻說老婆要回去臺南，我順便載
      她去坐車而已。戊○○和甲○○是住在一起，是戊○○偶
      而一、二次要回去臺南，我順便載他回去的。」等語甚詳
      ，而被告戊○○於審理時亦證稱：己○○是甲○○之老闆
      ，甲○○有介紹，也有一起吃飯，吃完飯後己○○有送其
      回去等語（見本院卷第110 頁）。衡以證人己○○與本案
      並無何利害關係，尚無袒護任何人之可能，且上開證言經
      其依法具結，足認其所為之證述憑信性甚高。反觀被告戊○○前揭供詞反覆，多有矛盾，益徵被告戊○○供稱：未
      與被告甲○○同住，不知其住處云云，實難遽信。
   5、證人即被告戊○○之父丁○○雖於審理時證稱：「都是戊○○回來臺南六甲的家裡。戊○○在92年至95年間都住在
      臺南縣安定鄉，我沒有去看過她。她於90年間與大陸人士
      結婚是她大陸回來2 、3 年後才告訴我。她沒有將對方帶
      到家門。甲○○也沒有到過我的住處找我或是戊○○過。
      97 年 間要戊○○去自首是因為他們都沒有在一起，也沒
      有看到人，朋友說此種結婚被抓到是犯罪。在戊○○第一
      次告知我說她結婚的時候，我就知道戊○○與甲○○沒有
      在一起，因為她說她們都沒有在一起。後來我也有問戊○○說你們結婚為何也沒有見到人，她就沒有回答，也沒有
      說什麼，只說他們沒有在一起」等語（見本院卷第133-13
      5 頁）。然查，被告戊○○於審理時證稱：伊父母有見過
      甲○○一次，是甲○○自己去找伊父母等語（見本院卷第
      114 頁），與證人丁○○所述已有出入。次證人丁○○於
      審理時明白證述：沒有去看過戊○○，都是戊○○回來臺
      南六甲的家裡等語（見本院卷第133 頁），則證人紀天河
      所述被告戊○○於92至95年間住於臺南安定鄉及沒有與被
      告甲○○在一起之依據，無非係聽聞被告戊○○一面之詞
      ，亦或證人丁○○自行猜測，已難遽信所述為真。又經本
      院訊問被告戊○○是否有證人足佐該情，被告戊○○固提
      供其於92至95年間在臺南工作時之老闆娘手機號碼供本院
      調閱該手機門號申辦人以傳喚到庭作證，然經本院合法傳
      拘該手機門號申辦人及其配偶均未能使該2 人到庭作證，
      則證人丁○○及被告戊○○上揭所言是否可信，甚值懷疑
      。再證人丁○○為被告戊○○之父，又其證稱：「戊○○
      告知我結婚的事情時，我有反對。我跟她說不要亂搞，也
      不要亂來，那是違法的。因為我哪知道她是真結婚還是假
      結婚。我沒有叫戊○○將她先生帶回來家裡。如果有，我
      也不要讓他進來。」等語（見本院卷第35頁），顯見其對
      於被告戊○○與甲○○結婚是持反對態度，堪認其證詞已
      有偏頗之虞，而證人己○○與本案被告戊○○等人既均無
      利害關係，兩相比較之下，自以證人己○○之證詞較為可
      採，應認於92至95年間，被告戊○○、甲○○實共同居住
      在證人己○○址設高雄市○○路倉庫內。另證人丁○○反
      對被告戊○○與甲○○結婚之態度，正可佐被告甲○○辯
      稱：因為她父母不接受伊，所以跟戊○○一起住在臺南時
      ，都住外面賓館乙節，尚非無憑。
   6、至檢察官所持被告戊○○、甲○○結婚並未宴客，有違常
      情之論，固有其理，然被告甲○○所辯：因其是第2 次結
      婚，所以在大陸地區沒有宴客等語，似非無可能，且宴客
      與否尚非結婚成立要件，亦不得僅以有無宴客即據此推論
      被告戊○○、甲○○為假結婚。又檢察官另指稱：從己○○到庭證述甲○○92年間就到他的餐廳工作，當時會進用
      甲○○是之前經過同業介紹表示甲○○在新天地餐廳表現
      優異，他私下去看過甲○○工作狀況三、四次才進而挖角
      ，顯見甲○○至少在92年間就在臺灣餐廳工作，而甲○○
      竟然表示他於91年3 月4 日入境臺灣後將近一年快二年的
      時間，都沒有工作，再若只是打零工，有可能表現優異到
      讓己○○發現其廚藝優秀而挖角？足見江到臺後至少一年
      內就開始努力工作，其所述來臺二年間沒有工作都讓戊○○養，顯與實情不符云云。經查，證人己○○挖角被告甲○○之源由、時間，固據證人己○○為如上之證述甚詳（
      見本院卷第128-129 頁），以及被告甲○○確自承入境臺
      灣後將近一年快二年的時間，都沒有工作等語，但被告甲○○對於92年間就在新天地餐廳工作乙情，已提出其是因
      當時該餐廳內有同鄉之人，所以去作假日工之合理解釋（
      見本院卷第233 頁），又衡以每個人之工作態度、認真程
      度均有不同，而被告甲○○為一大陸籍人士，在臺謀生本
      屬不易，在有工作機會表現之下，努力展現其賣力工作之
      態度以求雇主欣賞並進而聘用，尚與常情無違，不能率斷
      被告甲○○僅為零工，就不可能表現優異到讓證人己○○
      挖角。是以，檢察官上開指訴，均難作為對被告甲○○不
      利之認定。
六、綜上所述，被告戊○○所言，前後說辭不一，且與證人己○○所述差異甚大，難以採信為真。而證人己○○所為之證述
    較為可信已如前載，堪認被告甲○○來臺後，有與被告戊○○同住一處，且時常相偕用餐，此與藉由假結婚至臺灣地區
    工作之大陸人士，一旦抵臺均立刻投入工作，不會與假結婚
    之配偶同居一處等情顯有不同，又即使被告甲○○之後獨自
    前往臺北工作，並不定時給付金錢予被告戊○○，惟其為家
    計需要，北上工作，並給付家用予妻子戊○○做為日常生活
    開銷，亦不足為奇。再者，被告戊○○、甲○○日常生活互
    動情形，在他人眼中和一般夫妻並無不同，此亦據證人己○○證述甚明。以上種種，均足以佐證被告戊○○與甲○○之
    婚姻關係確係構築於一定之感情基礎之上，難謂無結婚之真
    意。檢察官所提前開各項積極證據，均不足以使本院獲得被
    告戊○○與甲○○為假結婚之確信。而大陸籍男子甲○○既
    為被告戊○○之配偶，被告戊○○申請甲○○來臺之一切手
    續，亦與政府之規定相符，是被告戊○○所為亦無任何違反
    臺灣地區與大陸地區人民關係條例之相關罪責；被告甲○○
    、戊○○同無涉犯刑法第216 條、第214 條行使使公務員登
    載不實文書罪嫌可言。基於同上之理由，縱被告丙○○、庚○○等人確有協同被告戊○○辦理其與被告甲○○結婚之登
    記及辦理被告甲○○來臺手續，亦難認被告丙○○、庚○○
    等人有何違反臺灣地區與大陸地區人民關係條例第79條第1
    項使大陸地區人民非法進入臺灣地區罪及涉犯刑法第216 條
    、第214 條行使使公務員登載不實文書罪。此外，本院復查
    無其他積極證據足認被告戊○○等人確有檢察官所指之犯行
    ，揆諸首開判例意旨及說明，自不能證明被告犯罪，依法應
    為無罪之諭知，以昭審慎。
據上論斷，應依刑事訴訟法第301 條第1 項，判決如主文。
本案經檢察官鄧怡君到庭執行職務。
中    華    民    國    99    年    1     月    26    日
              刑事第十七庭  審判長法  官  陳建和
                                  法  官  陳君杰
                                  法  官  余銘軒
以上正本證明與原本無異。
如不服本判決應於收受送達後10日內向本院提出上訴書狀，並應
敘述具體理由；如未敘述上訴理由者，應於上訴期間屆滿後20日
內向本院補提理由書（均須按他造當事人之人數附繕本）「切勿
逕送上級法院」。
中    華    民    國    99    年    1     月    26    日
                                  書記官  吳書逸

司法院資訊處製作；財團法人民間司法改革基金會備份。
